Inventaris van het archief van het Kabinet der Koningin, 1946-1975 (1985)
Nationaal Archief, Den Haag
- het behoorlijk aantekenen, rangschikken en bewaren der wetten, besluiten en andere regeringsakten
Wegenwet (wegslepen auto's 768.025.017), inspectie wegen 768.020 762.055.035
Verkiezingen 765
Centraal Stembureau 765.005
Eerste Kamer (benoeming voorzitter of leden) 765.010
Gemeenteraden (benoeming raadsleden) 765.015
Hoofdstembureau's 765.020
Kiesraad +117 765.023
Kieswet (besluit) 765.025
Kiezen bij volmacht (recht actief en passief kiesrecht) 765.030
Provinciale - 765.035
Tweede Kamer - 765.040
Europese verkiezingen, zie ook 789 en 789.021 765.045
Verklaring van waarborg i.z. verzekering +771.095
Verkoop van Domeinen +168.030
Verlaging belasting +063.010.020
Verlaging bezoldiging +072.115
Verlaging openbare uitgaven +561.005
Verlaging openbare uitgaven v/h onderwijs +561.010
Verlaging rente spaargelden +675.050
Verlenen van gratie +267.055
Verlenging termijnen Industrie Eigendom +186.005.035
Verlichting v/h Loodswezen +456.040
Verlof buiten bezwaar bij de Landmacht +711.125.105
Verlof buiten bezwaar bij de Zeemacht +711.130.155
Verlof gezanten +252.005.070
Verlof militairen Nederlands-Indië +358.105.040
Verlof Ministers +021.120.030
Verlof Staatssecretaris +021.133.030
Verlof Raad van State +021.125.055
Verlof Rekenkamer +021.130.125
Verlof Rijksverzekeringsbank +771.070.020
Verlof treden in vreemde Staatsdienst +801.010
Verloren gegane registers Burgerlijke Stand +111.035
Verloven West-Indië +834.110
Verloving lid Koninklijk Huis +411.245
Verloving bij Vreemde Hoven +804.070
Vermoedelijk overlijden - vaststelling rechte van - +570.005
Vermogensaanwasdelingbelasting - zie Belasting (V.A.D. 054, 070, 774) +054.030
Vermogensheffing in eens - zie Belastingen +
Vernietiging gem. besluiten +225.135
Vernietiging Raadsbesluiten i.z. L.O. +546.050.115
Verordening politiezittingen Maastricht +609.045
Verordeningen gemeenten - beroep inz. - enz. +225.016
Verordeningen gemeenten - goedkeuring van - +225.060
Verordeningen gemeenten - onthouding goedkeuring - +225.080
Verordeningen gemeenten - schorsing +225.100
Verordeningen Koninklijke Marine +711.235.055
Verplaatsingskosten in het algemeen +645.045
Verpleegster Korps - reserve-officier speciale dienst b/e - +231.005.020
Verpleging - zie Ziekenverpleging +
Versierselen van onderscheidingen - toezending van - +540.110
Verslagen in het algemeen 766
Verslag(en) Archief Kabinet der Koningin +378.010
Verslag(en) Armwezen +039.020
Verslag(en) Bankwezen Nederlands-Indië +558.010.020
Verslag(en) Bronbeek +105.010
Verslag(en) Congressen +123.010
Verslag(en) Havens +282.020
Verslag(en) Hoge Raad van Arbeid +300.005
Verslag(en) Industriële Eigendom +186.005.040
Verslag(en) Kamers van Koophandel en Fabrieken +384.015
Verslag(en) Koninklijk Nederlands Meteorologisch Instituut/-K.N.M.I. +417.010
Verslag(en) Krankzinnigengestichten +792.060.035
Verslag(en) Kroondomein +423.025
Verslag(en) Land- en tuinbouw +441.105
Verslag(en) Munt +492.045
Verslag(en) Nederlands-Indië +558.195
Verslag(en) Onderwijs +546.020
Verslag(en) Pensioenraad +588.010
Verslag(en) Provincies +624.070
Verslag(en) Rekenkamer +021.130.030
Verslag(en) Rijksverzekeringsbank - +771.070.025
Verslag(en) Spaarbanken +675.055
Verslag(en) Spoor- en tramwegen +678.065
Verslag(en) Staatsmijnen +501.050.025
Verslag(en) P.T.T. +618.105.030
Verslag(en) Veeziekten +750.015.015
Verslag(en) Visserij +780.040
Verslag(en) Waterstaat +822.070
Verslag(en) Werkloosheid +831.025
Verslag(en) West-Indië +834.115
Verslag - Wetenschappelijk - (T.N.O.) +837.015
Verslagen en mededelingen Visserij +780.040
Versterking v/d Land- en Zeemacht +711.200
Vertaling gelukwensen +222.025
Vertaling stukken bestemd voor Hare Majesteit +411.250
Verveningenwet +822.060.005
Vervoer en nederlage goederen (accijns) +063.010.025
Vervoer en nederlage goederen in het algemeen +258.035
Vervoer en nederlage suiker +063.190.030
Vervoer passagiers op niet passagiersschepen +666.100
Vervoer van goederen (vervoersvergunningen) +258.035
Vervoermiddelen 768
Ambulance - zie ziekenvervoer +
Auto Vervoer Personen (algemeen reglement vervoer) 768.005
Beschikking over - 768.010
Gebruik - 768.015
Inspectie (verkeersveiligheid 762.036) 768.020
Luchtvervoer 768.022
Motorvoertuigen 768.025
Regerings Directoraat 768.025.005
Registratiebesluit (groene kaart, kentekenbewijs en tarieven) 768.025.010
Statiegeld motorrijtuigen 768.025.013
Vreemde - 768.025.015
Wegslepen van voertuigen 768.025.017
Openbare middelen van vervoer 768.030
Personen en goederen 768.035
Trekhonden 768.040
Verkeersveiligheid Wet op het wegvervoer 258.035, 258, 768, 768.035 +762.036
Raad voor de periodieke veiligheidskeuringen voertuigen +762.036.005
Ziekenvervoer (ambulance-vervoer) 792.135.016
Vervoerprijsbesluit 768.045
Vervoersbesluiten en -wetten (vervoersvergunningen +258.035) 768.050
Vervoersverbod 768.055
Vervreemdingsbesluit niet-landbouwgronden +627.030
Verworpen wetsvoorstellen +840.020
Verzameling wetten spoor- en tramwegen +678.070
Verzekering 771
A.A.W. (Algemene Arbeidsongeschiktheids Wet) 771.001
W.A.O.-verzekering (Wet Arbeids Ongeschiktheid) 771.002
Assurantiebemiddeling Wet - 771.003
Bedrijfsraden 771.005
Beroepen 771.010
Buitenlandse verzekeringsmaatschappijen 771.015
Bijzondere toelagen op sociale renten en op kraamgelden 771.020
Dispensatie - (toelating, uitoefening) 771.025
Gedetineerden 771.028
Gevarenklassen 771.030
Industriële ongevallen 771.033
Invaliditeitsverzekering (fonds toekenning invaliditeitsverzekering wet) 771.035
Levensverzekeringsbedrijf 771.040
Nederlandse werklieden in Duitsland 771.045
Ongevallen - zie op Ongevallen 549 +
Ouderdomsverzekering (Algemene Ouderdoms Wet) 771.050
Premiebetaling met stempelmachines 771.055
Raden van Arbeid (administratief) 771.060
Raden van beroep 771.065
Rijksverzekeringsbank (Sociale Verzekeringsbank, Sociale Ver-zekeringsraad, nieuwe code 672.085) 771.070
Bestuur 771.070.005
Jaarwedden 771.070.010
Mutatie 771.070.015
Verlof 771.070.020
Verslagen 771.070.025
Wetenschappelijke balans (en) 771.070.030
Schadeverzekeringsbedrijf 771.074
Tariefbesluit V.O.V. 771.075
Tropen en molestrisico militairen 771.080
Uitbetaling door verzekeringsinstellingen 771.085
Uitbetaling invaliditeits- of ouderdomsrente 771.090
Verklaring van waarborg i.z. - 771.095
Verzekeringskamer (verslag, mutatie) 771.100
Vrijwillige ouderdomsverzekering (V.O.V.) 771.105
Weduwen- en Wezenverzekering (A.W.W.) 771.108
Werkloosheidsverzekering 771.110
Werknemersverzekering (oorlogshandelingen) 771.115
Wettelijke aansprakelijkheid (W.A.-verzekering) +838
Zee- en luchtvaartverzekering 771.120
Ziekteverzekering (Ziektewet) 771.125
Verzekeringskamer - bezoldiging - +072.120
Verzetskruis +540.125
Verzetsster Oost-Azië +540.128
Verzetslieden - pensioen voor - en hun verwanten (behartiging belangen) +585.130
Vestiging 774
Kleinbedrijf (detail of groothandel), opheffing bedrijfsschap, zie ook: Bedrijven 054, 054.002 774.005
Reëvacuatie-vestiging kleinbedrijf 774.010
Vestiging gemeenten +225.140
Vestiging notarisstandplaats +534.025
Vestiging vreemde gezanten +252.010.020
Vestingen 777
Bouwen binnen verboden kringen 777.005
Kringenwet 777.010
Voltooiing vestingstelsel 777.015
Vicariegoederen +258.040
Vice-voorzitter Raad van State +021.125.160
Viering feestdagen Nederlands-Indië +558.200
Viering feestdagen West-Indië +834.120
Visbesluit +792.125.190
Visserij 780
Binnenvisserij (beroepen)/Visvergunning 780.005
Colleges v/d visserijen (Kamer) 780.010
Inspectie 780.015
Kustvisserij 780.020
Reglementen/Nationaliteitsbewijs v. vissersvaartuigen 780.023
Riviervisserij 780.025
Rijksinstituut voor visserijonderzoek 780.030
Staatsvissershavenbedrijf (Commissie van Advies) 780.035
Verslagen en mededelingen 780.040
Visserijdienstbesluit 780.045
Visserijvervoerbesluit 780.050
Visserijwet 780.055
Walvisvangst +814
Waddenzeevisserij (gebied), Wadden Adviesraad 780.060
Zeeuwse stromenvisserij 780.065
Zuiderzeevisserij (IJsselmeervisserij) 780.070
Zuidhollandse-stromenvisserij 780.075
Vlaggen 783
Natievlag - vergunning tot het voeren van de- 783.003
Onderscheidingsvlaggen (vaandels, standaards, zie 693) 783.005
Vlaggen v/h Koninklijk Huis +411.255
Vleesextractenbesluit +792.125.200
Vleeskeurings (Wet) +792.115
Vlees- en vleeswarenbesluit +792.125.195
Vliegerkruis +540.130
Vliegtuigen - zie Luchtvaartuigen +
Vlootcommissie +711.235.060
Vlotten - drinkwater voor - +666.015
Vluchtelingen Organisatie - Internationale - +357
Vluchtelingen uit de vreemde +807.045
Voeding bij de Strijdkrachten +711.205
Voedsel en Landbouworganisatie v/d Verenigde Naties +789.035
Voedsel (voorziening) - Congres 786
Besluit voorlopige tuchtmaatregelen i.z. - 786.005
Commissaris Voedselvoorziening 786.008
Nederlandse Coöperatieve Raad 786.010
Organisatiebesluit - 786.015
Suikerbesluit 786.020
Voedselvoorzieningsbesluit 786.025
Voedingsraad (Voedselcommissaris) 786.035
Vogelbesluit en -wet +606.015
Volwassenen Educatie +545.110
Volken - pacificatiepogingen door overleg tussen de - 789
Benelux (Economische Unie, gerechtshof), Rijkscommissie voor Geodesie 312.045 789.003
Carnegie-Stichting 789.005
Comité van Ministers (mutatie -) 789.007
Culturele samenwerking (Koninkrijksverband Benelux verband) 789.010
Europese Defensie Gemeenschap (E.D.G.) 789.011
Europese Economische Gemeenschap (E.E.G.)/Euro Control Europese Commissie 789.019
Economische Unie (Organization European Economic Coöperation) (OESO) 789.012
Europese Gemeenschap voor Kolen- en Staalgemeenschap (E.G.K.S.), voorloper van de E.E.G. 789.016
Europese Gemeenschap voor Atoomenergie (Euratom) 789.014
Grondstoffen-conferentie 789.013
Intellectuele samenwerking 789.015
Europees Parlement en Eur. Hof van Justitie - Gerechtshof, Europese beweging, verkiezingen 789.021
Noord-Atlantisch Verdragsorganisatie (N.A.V.O. ook N.A.T.O.) - Raad en - Conferenties 789.017
Raad van Europa West Europese Unie 789.018
United Nations Educational Scientific and Cultural Organization (U.N.E.S.C.O.) 789.020
United Nations Organisation Unido 789.025
United Nations Centre for Settlement (Habitat) 789.025.003
Handvest 789.025.005
Nederlands Genootschap voor Internationale Zaken 789.025.010
Statuut voor Onderwijs, Wetenschap en Cultuur 789.025.015
Statuut van Europa 789.025.016
E.S.C.A.P. Econ. en Sociale comm. voor Azië en Stille Zuid-zeegebied 789.025.018
Veiligheidsraad 789.025.020
Wereld-gezondheidsorganisaties (W.H.O.) 789.025.025
Multi, Nationale vredes- en waarnemingsmarkt (M.F.O.) 789.025.030
United Nations Relief Rehabilitation Administration 789.030
Unctaal - (over Handel en ontwikkeling) 789.033
Voedsel- en Landbouworganisatie v/d Verenigde Naties (F.A.O.) 789.035
Intern. Fund for Agricultural Development (I.F.A.D.), (Intern. Fonds voor Agrarische ontwikkeling) 789.035.005
Vijfmogendheden Conferentie 789.036
West-Europese Naties-Alliantie (W.E. Unie) 789.037
Volksgezondheid (milieuhygiëne), Centrale Raad voor de- +117 792
Algemene Wet gezondheidszorgverzekering 792.002
Abortus 792.003
Absintwet 792.005
Bacillendragers 792.010
Beroepen, 792.020 Besmettelijke ziekten 792.015
Besmettelijke ziekten (opsporen) 792.020
Drinkwater (grondwater, zuivering afvalwater) 792.025
Bureau voor drinkwatervoorziening (raad) 792.025.005
Centrale commissie v/d - voorz. 792.025.010
Drinkwaterleidingen 792.025.015
Waterleidingbesluit (milieuheffing 063.160.005) 792.025.020
Volksgezondheid 792.030
Erkenning verenigingen in het belang van de - werkzaam 792.035
Geestelijke - 792.035
Geluidshinder 288.013
Gevaarlijke stoffen 753.026
Gezondheidsraad 792.040
Gezondheidswet (tarieven), Geluidshinder 288.013 792.045
Destructieraad van bedorven vee en vlees 792.050
Hondsdolheid 792.052
Inenting (vaccinatie, immunisatie) 792.055
Inspectie Volksgezondheid 792.057
Krankzinnigengestichten 792.060
Aanwijzing inrichtingen als niet - 792.060.005
Mutatie 792.060.010
Opheffing 792.060.015
Oprichting 792.060.020
Reorganisatie 792.060.025
Staatstoezicht 792.060.030
Verslagen 792.060.035
Nationale Raad voor de Volksgezondheid 792.060.040
Luchtverontreiniging (milieuverontreiniging) en water 792.061, 792.130 792.061
Verontr. Lucht Bodem en Water
Milieuheffing +063.160.005
Nederlands (Centraal) Instituut voor Hersenonderzoek 792.063
Nood-Volkshuisvestingsbesluit 792.065
Ontsmettings- en zuiveringsmiddelen (bestrijdingsmiddelen) 792.070
Opiumwet en verdovende middelen (drugs) 792.075
Phosphorluciferwet 792.080
Quarantaine 792.085
Röntgenstralen 792.090
Rijksinstituut v/d - 792.095
Sera en vaccins, menselijk bloed (plasma, antibiotica) 792.100
Rijks Seruminrichting 792.100.005
Silicosewet (zandstraalbesluit) (asbestbesluit) 792.102
Staatstoezicht op de - 792.105
Steenhouwersbesluit en -wet 792.110
Vergiften +234.020
Vleeskeurings(wet) (dienst, eisenbesluit) 792.115
Voedingsraad 786.035
Volkshuisvesting (Raad voor de-) 792.120
Waterleidingsbesluit 792.025.020
Bouwkassen 792.120.005
Leegstandswet, Woningbouw (krotopruiming, -renovatie, financiële steun voor -, subsidie eigen woning, stadsvernieuwing) 792.120.010(005)
Woningwet en -besluit 792.120.011
Woonruimte - voorziening in - telling 792.120.012
Woonwagens en woonschepen (wet) reglement 792.120.015
Waren 792.125
Aardappelbesluit 792.125.001
Aerosolenbesluit (spuitbussen) 792.125.003
Algemeen Besluit 792.125.005
Aanduidingsbesluit sigaretten en shag 792.125.008
Ansjovisbesluit 792.125.010
Antioxydantenbesluit 792.125.011
Aroma-, Jus- en Soepbesluit 792.125.012
Asbestbesluit, zie ook 792.102, 753, 792, 125, 205 792.125.013
Azijnbesluit 792.125.015
Behangselbesluit 792.125.020
Besluit op vaste melkprodukten 792.125.025
Bierbesluit 792.125.030
Boterwet (chemische bereiding, kwaliteit) 792.140.015
Broodbesluit en (weder) verkoop van brood (vaststelling min. en max. prijs 792.125.035
Bureau Onderzoek handelswaren (vaststelling prijs) 792.125.040
Bijzonder Vetbesluit 792.125.045
Cacao- en chocoladebesluit 792.125.050
Conserveermiddelenbesluit 792.125.053
Consumptie-ijsbesluit 792.125.055
Cosmeticabesluit 792.125.058
Eierenbesluit (uitvoer en controlebesluit) 792.125.060
Elektrische apparaten: zie 189.015
Emulgatoren Besluit 792.125.063
Exportslachterijen 792.125.065
Financieel besluit keuringsdiensten van waren 792.125.070
Frisdranken en siroopbesluit 792.125.073
Gasmaskerbesluit 792.125.075
Garnalenbesluit 792.125.076
Gasslangbesluit 792.125.077
Geur- en smaakstoffenbesluit 792.125.079
Gezamenlijke gemeentelijke regelingen 792.125.080
Glasartikelenbesluit 792.125.083
Goedkeuring raadsbesluiten i.z. 792.125.085
Goedkeuren stellen van eisen 792.125.090
Groentebesluit 792.125.092
Helmenbesluit 792.125.093
Honing(merken)besluit 792.125.095
Jam- en limonadebesluit (jam en geconserveerde vruchten) 792.125.100
Kaasbesluit (smeltkaas) 792.125.105(005)
Kapokbesluit 792.125.110
Keuringsdiensten 792.125.115
Kleurstoffenbesluit 792.125.117
Kinderveilige verpakkingen (huishoudelijke chemicaliën) 792.125.118
Koffie- en theebesluit 792.125.120
Kokswarenbesluit (Kwarkbesluit 792.125.121.005) 792.125.121
Likeurbesluit 792.125.122
Maanzaadbesluit 792.125.125
Margarinebesluit 792.125.130
Margarinekaasbesluit 792.125.135
Mayonaise- en slasausbesluit 792.125.137
Meelbesluit 792.125.140
Melkbesluit en Model Melk - 792.125.145
Mosterdbesluit 792.125.148
Oliën- en vettenbesluit 792.125.150
Ontheffing bepalingen 792.125.155
Papierbesluit 792.125.160
Peulvruchtenbesluit 792.125.162
Provinciale keuringsdiensten 792.125.165
Puddingpoederbesluit 792.125.166
Radioactieve stoffenbesluit (kweekreactor Wet aansprakelijkheid kernongevallen) 792.125.167
Redding & zwemvestenbesluit 792.125.167.005
Siervoorwerpenbesluit 792.125.168
Soepbesluit 792.125.012
Specerijenbesluit 792.125.170
Speelgoedbesluit 792.125.172
Suiker- en stroopbesluit 792.125.175
Tabak 792.125.177
Toepassing artikelen Warenwet 792.125.180
Textielartikelenbesluit 792.125.182
In de handel brengen produkten 792.125.185
Vaste melkprodukten 792.125.187
Verpakking en gebruiksartikelenbesluit 792.125.188
Visbesluit 792.125.190
Vlees- en vleeswarenbesluit (keuring) 792.125.195
Vleesextractenbesluit 792.125.200
Vulselbesluit 792.125.202
Vuurwerkbesluit 792.125.204
Warenwet (ambtenaren en recht) (005 = hoeveelheidsaandui-dingsbesluit) 792.125.205.005
Wasmiddelenbesluit 792.125.210
Wijnbesluit 792.125.215
Wijziging diverse besluiten (ijsbesluit) 792.125.220
Zetmeelbesluit 792.125.221
Zoutbesluit 792.125.225
Waterverontreiniging (lucht en milieu 792.061) 792.130
Commissie i.z. - 792.130.005
Rijksinstituut voor Zuivering van Afvalwater (R.I.Z.A.) 792.130.010
Ziekten 792.135
Preventiefonds 792.135.002
Ziekenfondsen, ziekteverzekering 771.125 (Interim -raad, pre-miewet, college ziekenhuisvoorz.) 792.135.005
Ziekenhuizen (Academische opleiding verpleegsterstarieven) 792.135.010
Ziekenverpleging 792.135.015
Ziekenvervoer (ambulancevervoer) 792.135.016
Ziektekosten, Algemene Wet bijzondere - 792.135.017
Ziektewet (ziekengelduitkering, ambtenaren) 792.135.020
Dagloonbesluit Bouwbedrijven 792.135.025
Zuivel 792.140
Botercontrolestations 792.140.005
Botermerkenbesluit (kwaliteit) 792.140.010
Boterwet 792.140.015
Merken van kaas 792.140.020
Zuivelcommissies 792.140.025
Zuivelconsulenten 792.140.030
Zuivelvisiteurs 792.140.035
Zwakzinnigengestichten 792.145
Opheffing 792.145.005
Oprichting 792.145.010
Zweminrichtingen 792.150
Hygiëne en veiligheid bij - Zweminrichtingen 792.150.005
Volkshuisvesting - zie Volksgezondheid +
Volksraad +558.035.060
Mr. P. van Vollenhoven (echtgenoot Prinses Margriet) +411.257
Volmacht - kiezen bij - +765.035
Volksherstel +285.012
Volkstelling +066.015
Voltooiing vestingstelsel +777.015
Volwassenen educatie +545.110
Vonnissen buiten Nederlands-Indië - gratie van - +267.050
Vonnissen Krijgsraad te Velde - ten uitvoerlegging van - +429.025
Voogdij minderjarige Vorst +411.260
Voogdij over minderjarigen +840.035.015
Voogdijraden +249.075
Voorlopig artsexamen +546.040.125
Voorlopige aanslagen directe belastingen +063.220
Voorlopige Staten-Generaal +696.060
Voorlopige tuchtmaatregelen i.z. voedselvoorziening +786.005
Vóór-mobilisatie +486.020
Vooronderzoek luchtvaartongevallen +549.070
Voorrangskaart v/d Directeur van het Kabinet der Koningin +378.120
Voorschotten belasting van lichamen +063.225
Voorwaardelijke invrijheidstelling +249.080
Voorwaardelijke veroordeling +636.060
Voorwerpen-Besluit verbeurdverklaarde en in beslag genomen +258.027
Voorzieningen i.z. het eedsvraagstuk +138.055
Voorzieningen i.z. tandheelkunde +717.010
Voorzitter Eerste en Tweede Kamer - audiëntie aan - +042.030
Voorzitter Rekenkamer +021.130.135
Voorzitter Rode Kruis +657.040
Vordering 795
Algemene vordering 795.005
Auto's en andere motorrijtuigen, zomede van gebouwen stadswijken m.b.t. milieuverontreiniging enz. 795.010
Retributie van vorderingen en aanspraken 795.015
Schepen 795.020
Spoorwegen 795.025
Vaartuigen 795.030
Vergoeding voor militaire - en aanschaffing 795.035
Woonruimte (huizen, percelen en wijken) 795.040
Zeeschepen 795.045
Vorderingen en bezittingen - veiligstelling - in oorlogstijd +555.080
Vorderingsbesluit woonruimte +069.050
Vorm eedsaflegging +183.060
Vragen van advies door Hare Majesteit +411.265
Vredesorganisatie Landmacht +711.125.110
Vreemd papiergeld - registratie +492.025
Vreemde Consuls - zie Consuls +
Vreemde Gezanten - zie Gezanten +
Vreemde landen 798
Abessinië (zie Ethiopië) 798.005
Afghanistan 798.007
Albanië 798.010
Algerije 798.012
Amerika, Verenigde Staten van -/V.S. (U.S.A.) 798.015
Andorra 798.015.005
Angola 798.016
Antigua en Barbuda 798.016.005
Arabië (Saoedi-) hieronder ook: Muscat en Oman 798.017
Arabische Republiek (Verenigde) 798.018
Argentinië 798.020
Aruba 798.022
Australië 798.025
Bahama's 798.025.005
Bangla Desh 798.026
Barbados 798.027
Bahrein 798.028
België 798.030
Benin 798.031
Bhutan 798.031.005
Birma 798.032
Belau 798.028.005
Belize 798.033
Bolivia 798.035
Boeroendi (ook: Burundi) 798.045.010
Botswana 798.036
Boven Volta 798.037
Brazilië 798.040
Brunei (Sultanaat -) 798.045.010
Bulgarije 798.045
Burkina Faso 798.037
Burundi 798.045.005
Cambodja (zie Khmer) 798.046
Canada 798.048
Centr. Afrikaanse Republiek 798.048.005
Ceylon 798.049
Chili 798.050
China (communistisch -/Volksrepubliek -, nationalistisch-/Taiwan) 798.055
Colombia 798.060
Comoren 798.062
Congo (voormalig Belgisch -) (thans Zaïre) 798.063
Congo (voormalig Frans -) 798.064
Costa Rica 798.065
Cuba 798.066
Cyprus 798.066.005
Dahomey, heet nu: Benin 798.066.010
Dantzig 798.067
Denemarken 798.070
Djibouti 798.071
Dominicaanse Republiek 798.072
Dominica 798.074
Duitsland (West - B.R.D.) 798.075
Duitse Dem. Rep. (Berlijn) 798.075.005
Ecuador 798.080
Egypte 798.085
El Salvador 798.227
Ellicee-eilanden (zie: Tuvalu) 798.251
Engeland 798.090
Equatoriaal Guinee 798.092
Estland 798.095
Ethiopië 798.096
Fiji 798.098
Filipijnen 798.207
Finland 798.100
Frankrijk 798.105
Gabon 798.106
Gambia 798.107
Ghana 798.108
Gilberteilanden (zie: Kiribati) 798.154.005
Grenada (zie: Trinidad en Tobago) 798.109
Griekenland 798.110
Groenland 798.110.005
Groot Brittannië (incl. Noord-Ierland) 798.090
Guatamala 798.115
Guinee 798.116
Guinee Bissau 798.116.005
Guyana (Brits) 798.117
Guyana (Frans) 798.118
Haïti 798.120
Hedjaz 798.125
Honduras 798.126
Hongkong 798.127
Hongarije 798.130
Ierland, Republiek -/Eire 798.130.005
India 798.131
Indonesië 798.132
Irak 798.133
Iran 798.134
Israël 798.134.005
Italië 798.135
Ivoorkust 798.137
Jamaica 798.139
Japan 798.140
Jemen 798.145
Joegoslavië (Yougo-Slavië) zie ook: Zuid-Slavië 798.270 798.150
Jordanië 798.152
Kaapverdië 798.152.005
Kambodja 798.046
Kameroen 798.153
Katar 798.217
Kenya 798.154
Khmer (Cambodja) 798.046
Koeweit 798.156
Kongo (Belgisch) 798.063
Kongo (Brazzaville) 798.064
Korea (Zuid) 798.155
Korea (Noord) 798.155.005
Laos 798.157
Lesotho 798.158
Letland 798.160
Libanon Republiek 798.163
Liberia 798.162
Liechtenstein 798.164
Luxemburg 798.165
Libië 798.167
Madagascar 798.168
Malawi 798.168.005
Malaya (Maleisië) - (Broenei) 798.169
Maldiven (de -) 798.169.003
Mali (Federatie) 798.169.005
Malta 798.169.007
Mantsjoerije 798.170
Marokko 798.175
Mauritanië 798.177
Mauritius 798.179
Mexico 798.180
Midden-Congo 798.181
Monaco 798.182
Mongolië (Volksrepubliek) 798.183
Mozambique 798.183.005
Muscat en Oman (zie ook: 798.017) 798.184
Natal 798.185
Nauru 798.186
Nepal 798.187
Nicaragua 798.190
Nieuwe Hebriden (zie: Vanuatu) 798.257
Nieuw-Zeeland 798.193
Niger 798.193.005
Nigeria 798.194
Noord-Jemen 798.145
Noorwegen 798.195
Oman (Muscat) 798.184
Oostenrijk 798.200
Pakistan 798.202
Palestina 798.204
Panama 798.205
Papoea Nieuw Guinea 798.206
Philippijnse Republiek 798.207
Paraguay 798.208
Peru 798.209
Polen 798.210
Portugal 798.215
Qatar 798.217
Rhodesië 798.218
Roemenië 798.220
Rusland 798.225
Rwanda ook: Ruanda 798.225.005
Saargebied 798.226
Salomons Eilanden 798.226.005
Salvador - El 798.227
Samoa: zie West-Samoa 798.230.005
San Domingo 798.230
San Marino 798.230.005
Saoedi-Arabië 798.017
Sao Tomé en Principe 798.231
Selangor 798.232
Senegal 798.233
Seychellen 798.234
Siam (nu: Thailand) 798.235
Sierra Leone 798.236
Singapore 798.236.005
Soedan 798.237
Salomons-eilanden 798.226.005
Somalia 798.239
St. Christopher & Nevis 798.239.005
Spanje 798.240
St. Kitts en Nevis 798.240.005
Sri Lanka vroeger: Ceylon 798.049
Swaziland 798.241
St. Lucia 798.241.005
St. Vincent en de Grenadinen 798.241.006
Syrië 798.242
Suriname 798.243
Taiwan, code China 798.055
Tanganyika 798.242.003
Tanzania 798.242.004
Tchad 798.242.005
Transjordanië 798.243
Trinidad en Tobago 798.243.005
Thailand 798.244
Tibet 798.244.005
Tobago (voorheen: Ellicee Eilanden) 798.244.006
Togo 798.244.007
Tonga 798.244.009
Triëst 798.244.010
Tsjaad 798.242.005
Tsjechoslowakije 798.245
Tunesië 798.249
Turkije 798.250
Tuvalu (voorheen Ellicee-eilanden) 798.251
Uganda 798.252
United Arab Emirates (Verenigde Arabische Emiraten) 798.254
Uruguay 798.255
Vanuatu (voorheen Nieuwe Hebriden) 798.257
Vaticaanstad 798.258
Venezuela 798.260
Verenigde Arabische Emiraten (Abu Dhabi) 798.254
Vietnam 798.262
West-Samoa 798.262.005